【裁判字號】    99,訴,1721
【裁判日期】    991103
【裁判案由】    侵權行為損害賠償
【裁判全文】
臺灣板橋地方法院民事判決              99年度訴字第1721號
原    告  甲○○
被    告  乙○○
上列當事人間請求侵權行為損害賠償事件，經本院於民國99年10
月13日言詞辯論終結，判決如下：
    主  文
被告應給付原告新臺幣壹拾玖萬玖仟肆佰捌拾伍元及自民國九十
九年五月十二日起至清償日止，按週年利率百分之五計算之利息
。
原告其餘之訴駁回。
訴訟費用由被告負擔五分之一，餘由原告負擔。
本判決得假執行；但被告如以新臺幣壹拾玖萬玖仟肆佰捌拾伍元
為原告預供擔保後，得免為假行。
原告其餘假執行之聲請駁回。
    事實及理由
一、原告主張：
  (一)被告於民國99年1月10日2時許，在臺北縣五股鄉○○路○段
    158巷7號3樓與友人飲酒作樂，因原告與在場之人吵架，被
    告竟基於傷害之故意，以酒瓶扔擲原告，致原告受有顏面多
    處裂傷8×0.5×0.5，1.5×0.3×0.3，1×0.1×0.1，2.5×
    0.5×0.5公分之傷害。
  (二)請求金額：
    1.醫療費用：新臺幣（下同）1,785 元。
    2.美容費用：原告受有顏面多處撕裂傷8×0.5×0.5，1.5×
      0.3×0.3，1×0.1×0.1，2.5×0.5×0.5公分，依照行政
      院衛生署美容費用除疤所制定之標準為每公分3,000 元，
      故原告依法得請求上述美容費用共27,000＋6,300＋3,900
      ＋10,500＝47,700元。
    3.住院期間看護費用：原告在馬偕醫院住院共計3 日，依現
      行看護費用為每日2,000 元，故原告得請求6,000 元。
    4.工作損失：原告因顏面傷殘，且為女性，因此次面目難看
      需要在家療養至少等傷情穩定才可出外上班，且炎炎夏日
      ，臉部傷情不可曝曬，故原告請求工作損失3個月，而原
      告在高屹工業公司上班平均月薪資為22,995元，故可請求
      68,985元（22,995元×3＝68,985元）。
    5.非財產上損害即精神慰撫金：原告因此事件受有心理的傷
      害，且原告為女生，因臉部留有疤痕，被告對原告從不過
      問，也沒關心原告的傷勢，讓原告被別人看到原告的臉，
      用異樣眼光看原告，心理真的很受傷，精神慰撫金原告請
      求875,530元。
    6.上述要求總金額為1,000,000元。
  (三)原告高中學歷，工作是作包裝，工作地點搭車約10分鐘。
  (四)為此，爰依侵權行為法律關係，聲明求為判決被告應給付原
    告1,000,000 元，及自起訴狀繕本送達之翌日起至清償日止
    ，按週年利率百分之5 計算之利息，並願供擔保請准宣告假
    執行。
二、被告則以：被告是有打傷原告，但被告記得是用杯子丟的。
    對原告請求的醫療費用沒有意見，美容費用1 公分3,000 元
    金額太高，看護費用沒有意見，工作損失部分原告可以工作
    ，精神慰藉金太高。被告的工作為剪鐵板，1 個月工資大概
    20,000元出頭。被告沒有結婚、沒有房子也沒有車子，住在
    工廠。併為答辯聲明：原告之訴駁回。
三、本院之判斷：
  (一)本件原告主張被告於99年1月10日2時許，在臺北縣五股鄉○
    ○路○段158巷7號3樓與友人飲酒作樂，因原告與在場之人吵
    架，被告竟基於傷害之故意，以酒瓶扔擲原告，致原告受有
    顏面多處裂傷之傷害事實，業據被告於刑事案件警訊、偵查
    中供承不諱，並經本院刑事庭於99年6月15日，以98年度簡
    字第3979簡易判決判處罪刑確定在案，被告於本院審理時改
    稱：我是有打傷原告，但是用杯子，並非酒瓶云云，不足採
    信，原告之主張為真實。
  (二)按「因故意或過失，不法侵害他人之權利者，負損害賠償責
    任」、「不法侵害他人之身體或健康者，對於被害人因此喪
    失或減少勞動能力，或增加生活上之需要時，應負損害賠償
    責任」、「不法侵害他人之身體、健康、名譽、自由、信用
    、隱私、貞操，或不法侵害其他人格法益而情節重大者，被
    害人雖非財產上之損害，亦得請求賠償相當之金額」，民法
    第184條第1項、第193條第1項、第195條第1項分別定有明文
    。本件被告對原告有侵權行為，已如前述，被告自應負損害
    賠償責任，茲就原告據以請求被告賠償之項目及金額逐項審
    酌如下：
    1.醫療費用：
      本件原告主張受傷後，支出醫療費用1,785元，業據提出
      醫療費用收據為憑，稽之原告所受傷害及各收據所載醫療
      科別、用途、項目或品名，均屬所需治療上必要之費用，
      增加生活上之需要之必要費用，且為被告所不爭執，原告
      此部分之請求，自屬有據。
    2.美容費用：
      原告主張其受有顏面多處撕裂傷8×0.5×0.5，1.5×0.3
      ×0.3，1×0.1×0.1，2.5×0.5×0.5公分，依照行政院
      衛生署美容費用除疤所制定之標準為每公分3,000元，故
      原告依法得請求上述美容費用共27,000＋6,300＋3,900
      ＋10,500＝47,700元；被告則抗辯此部分之數額太高。惟
      查依中華民國外科醫學會美容整形手術收費標準參考表所
      示，疤痕每公分0.5萬至１萬元。又參酌另案認定除疤痕
      之費用，為每公分5,000元至10,000元（台灣高雄地方法
      院95年度訴字第4310號），及每公分3,000元（台灣高等
      法院96年度訴字第40號），是原告此部分之主張尚有據。
    3.看護費用：
      本件原告主張其在馬偕醫院住院共計3日，依現行看護費
      用為每日2,000元，原告得請求6,000元之住看護費用部分
      ，為被告所不爭執，原告此部分之請求，亦屬有據。
    4.工作損失：
      (1)按不法侵害他人之身體或健康者，對於被害人因此喪失
        或減少勞動能力，或增加生活上之需要時，應負損害賠
        償責任，已如前述，被害人依此對加害人請求收入減損
        之賠償者，自應以其身體或健康因遭受該不法侵害，因
        而致其職業上工作能力之一部或全部滅失，且其間具有
        相當因果關係者始得為之自明。
      (2)本件原告主張其因顏面傷殘，且為女性，因此次面目難
        看需要在家療養至少等傷情穩定才可出外上班，加上炎
        炎夏日，臉部傷情不可曝曬，故原告請求工作損失3個
        月。經查原告自承其工作為包裝，而原告受傷部位為顏
        面，審酌其受傷之程度，住院治療之日數，工作之性質
        ，認為原告不能工作之時間為１個月，而被告對於原告
        主張之平均月薪數額，又未爭執，是原告得請求減少工
        作損失應為１個月薪資，即22,995元。
    5.精神慰藉金：
      (1)按法院對於慰撫金之量定，應斟酌兩造之身分、地位及
        經濟狀況等關係定之（最高法院57年度臺上字第1663號
        判決意旨、74年度第9次民事庭會議決議要旨參照）。
        (2)本院經審酌本件事故，致原告因而受有顏面多處撕裂
        傷8×0.5×0.5，1.5×0.3×0.3，1×0.1×0.1，2.5×
        0.5×0.5公分，且原告是一個女生，因臉部留有疤痕，
        對心裡傷害甚大，並斟酌兩造之身分、地位及經濟狀況
        等關係，認為原告請求被告賠償之精神慰撫金以121,00
        5元，較為公允。
    綜上所述，原告得請求被告賠償之數額共為199,485元。
  (三)從而，原告請求被告給付199,485元，及自起自起訴狀繕本
    送達翌日即99年5月12日起至清償日止，按週年利年利率5%
    計算之利息，為有理由，應予准許。原告逾此部分之之請求
    ，為無理由，應予駁回。
  (四)本判決原告勝訴部分所命之給付金額，未逾50萬元，應依民
    事訴訟法第389條第1項第5款之規定，依職權宣權宣告假執
    行，並依職權宣告被告供擔保免為假執行之金額。至原告敗
    訴部分，其假執行之聲請，失所依附，應予駁回。
  (五)本案事證已臻明確，兩造其餘之陳述、攻擊方方法及舉證，
    均對本判決之結果不生影響，爰不一一論述，附附此敘明。
四、結論：本件原告之訴，為一部有理由，一部無無理由，爰
    依民事訴訟法第79條、第389條第1項第5款、第392條第2項
    ，判決如主文。
中    華    民    國    99    年    11    月    3     日
                  民事第一庭    法  官  李世貴
以上正本係照原本作成
如對本判決上訴，須於判決送達後20日內向本院提出上訴狀。如
委任律師提起上訴者，應一併繳納上訴審裁判費。
中    華    民    國    99    年    11    月    5     日
                                書記官  蘇哲男

司法院資訊處製作；財團法人民間司法改革基金會備份。
